ACORDAO-COMPLETO-2354016

ACÓRDÃO DE RELAÇÃO

ACÓRDÃO DE RELAÇÃO 3539/2019 ATA 17/2019 - SEGUNDA CÂMARA

Acórdão 3539/2019-TCU-Segunda Câmara
Trata-se de processo de prestação de contas anuais do Serviço de Apoio às Micro e Pequenas Empresas do Acre (Sebrae/AC) , relativas ao exercício de 2017. 
considerando que o órgão não apresentou parecer da auditoria interna, e o parecer da auditoria independente contém falhas, porém tais impropriedades não tiveram o potencial de comprometer a evidenciação da regular aplicação dos recursos;
considerando que em relação aos demais aspectos formais a documentação apresentada atendeu às diretrizes estabelecidas na Instrução Normativa TCU 63/2010 e na Decisão Normativa TCU nº 163, de 6 de dezembro de 2017;
considerando que houve baixa execução física e financeira, entretanto não se verificou a ocorrência de irregularidades;
considerando que, de acordo com a análise realizada pela CGU, as contas lograram demonstrar a exatidão dos demonstrativos contábeis, a legalidade, a legitimidade, a economicidade, a eficácia, a eficiência e a efetividade da gestão;
considerando que as falhas identificadas serão objeto de ciência e recomendações e poderão ser acompanhadas nas próximas contas da unidade;
 os ministros do Tribunal de Contas da União, reunidos em sessão de 2ª Câmara, ACORDAM, por unanimidade, de acordo com os pareceres emitidos nos autos e nos termos dos artigos 1º, inciso I, 16, inciso I, 17 e 23, inciso I, da Lei 8.443/1992, em:
julgar regulares as presentes contas, dando quitação plena aos responsáveis; 
dar ciência ao Serviço de Apoio às Micro e Pequenas Empresas do Estado do Acre (Sebrae/AC) sobre as seguintes impropriedades:
b.1) ausência de emissão de opinião dos Auditores Independentes no Parecer dos Auditores Independentes, descumprindo a Norma de Procedimento de Auditoria 01 do Instituto dos Auditores Independentes do Brasil (IBRACON) ;
b.2) a ausência de apresentação do parecer da Auditoria Interna da unidade, como peça das contas do exercício de 2017;
encaminhar cópia desta deliberação e da instrução elaborada pela Secretaria de Controle Externo do Trabalho e Entidades Paraestatais (peça 13) ao Sebrae/AC e à Controladoria Regional da União no Estado do Acre. 
1.Processo TC-Processo 002.080/2019-2 (PRESTAÇÃO DE CONTAS - Exercício de 2017) 
1.1. Classe de Assunto: II.
1.2. Responsáveis: Alexandre de Souza Tostes (CPF XXX.132.067-XX) ; Ana Maria Oliveira de Souza (CPF XXX.086.262-XX) ; Analuiza de Andrade Lopes (CPF XXX.376.537-XX) ; Andre Luiz Rodrigues Vargas (CPF XXX.127.551-XX) ;   Antonio Edemilson Da Silva Souza (CPF XXX.808.962-XX) ;  Antonio Leonidas de Araujo Neto (CPF XXX.334.998-XX) ;  Bruno Cotta Paiva (CPF XXX.393.292-XX) ;    Carlos Afonso Cipriano dos Santos (CPF XXX.996.582-XX) ;  Edson Vanda Pereira dos Santos (CPF XXX.340.962-XX) ;  Emmanuel Ribeiro Sales de Aguiar (CPF XXX.551.972-XX) ;  Francisco Carlos Rodrigues Barbosa (CPF XXX.922.292-XX) ;  Francisco Ernandes Freire Negreiros (CPF XXX.305.502-XX) ;   Geraldo Raimar da Rosa (CPF XXX.133.129-XX) ;   Joao de Deus Costa Dias (CPF XXX.483.492-XX) ;  Jose Dias Assis Junior (CPF XXX.556.361-XX) ;  Jose Marcos Leite Junior (CPF XXX.445.072-XX) ;  Jose Thomaz de Mello Neto (CPF XXX.692.688-XX) ;  Josimar Batista Ferreira (CPF XXX.040.802-XX) ;   Jose Adriano Ribeiro da Silva (CPF XXX.362.302-XX) ;  Jose Porfiro da Silva (CPF XXX.701.532-XX) ;  Joao Paulo de Assis Pereira (CPF XXX.781.232-XX) ;   Jurilande Aragao Silva (CPF XXX.699.641-XX) ;     Luiz Saraiva Correia (CPF XXX.994.868-XX) ;   Mancio Lima Cordeiro (CPF XXX.734.472-XX) ;  Manoel Santiago Pinheiro Neto (CPF XXX.168.182-XX) ;  Marcio da Costa Carioca (CPF XXX.291.262-XX) ; Marcos Antonio Carneiro Lameira (CPF XXX.093.802-XX) ; Margarida de Aquino Cunha (CPF XXX.746.332-XX) ; Mauro Marcello Gomes de Oliveira (CPF XXX.503.802-XX) ;   Minoru Martins Kinpara (CPF XXX.220.992-XX) ;   Marcio Fiod Martins (CPF XXX.473.018-XX) ; Marcio Verissimo Carvalho Dantas (CPF XXX.096.872-XX) ;   Paulo Henrique Gomes Amaral (CPF XXX.318.726-XX) ; Ricardo Villela de Souza (CPF XXX.089.198-XX) ;   Rodrigo Goncalves Mendonca (CPF XXX.053.668-XX) ; Rosa Satiko Nakamura (CPF XXX.454.008-XX) ; Sidia Maria Cordeiro de Sousa Gomes (CPF XXX.122.892-XX) ;   Siglia de Fatima Monteiro Abrahao (CPF XXX.927.992-XX) ;   Silvia Luciane Basso (CPF XXX.051.838-XX) ;   Adem Araujo da Silva (CPF XXX.706.172-XX) .
1.3. Unidade: Serviço de Apoio às Micro e Pequenas Empresas do Acre.
1.4. Relatora: ministra Ana Arraes.
1.5. Representante do Ministério Público: procuradora-geral Cristina Machado da Costa e Silva
1.6. Unidade Técnica: Controle Externo do Trabalho e Entidades Paraestatais (SecexTrab) .
1.7. Representação legal: não há.
1.8. Recomendar ao Serviço de Apoio às Micro e Pequenas Empresas do Estado do Acre (Sebrae/AC) , caso ainda não o tenha feito, que:
1.8.1. crie grupo de estudos com o objetivo de identificar as principais fragilidades na execução do programa Sebraetec;
1.8.1. elabore plano de ação para elevar os resultados a serem alcançados e realizar avaliações trimestrais do cumprimento das metas; 
1.8.1. elabore cronograma para a sensibilização do público alvo do programa Sebraetec e planejamento da divulgação de material promocional contendo, no mínimo, meio utilizado e periodicidade da divulgação.

Segunda Câmara

Alexandre de Souza Tostes (CPF XXX.132.067-XX); Ana Maria Oliveira de Souza (CPF XXX.086.262-XX); Analuiza de Andrade Lopes (CPF XXX.376.537-XX); Andre Luiz Rodrigues Vargas (CPF XXX.127.551-XX);   Antonio Edemilson Da Silva Souza (CPF XXX.808.962-XX);  Antonio Leonidas de Araujo Neto (CPF XXX.334.998-XX);  Bruno Cotta Paiva (CPF XXX.393.292-XX);    Carlos Afonso Cipriano dos Santos (CPF XXX.996.582-XX);  Edson Vanda Pereira dos Santos (CPF XXX.340.962-XX);  Emmanuel Ribeiro Sales de Aguiar (CPF XXX.551.972-XX);  Francisco Carlos Rodrigues Barbosa (CPF XXX.922.292-XX);  Francisco Ernandes Freire Negreiros (CPF XXX.305.502-XX);   Geraldo Raimar da Rosa (CPF XXX.133.129-XX);   Joao de Deus Costa Dias (CPF XXX.483.492-XX);  Jose Dias Assis Junior (CPF XXX.556.361-XX);  Jose Marcos Leite Junior (CPF XXX.445.072-XX);  Jose Thomaz de Mello Neto (CPF XXX.692.688-XX);  Josimar Batista Ferreira (CPF XXX.040.802-XX);   Jose Adriano Ribeiro da Silva (CPF XXX.362.302-XX);  Jose Porfiro da Silva (CPF XXX.701.532-XX);  Joao Paulo de Assis Pereira (CPF XXX.781.232-XX);   Jurilande Aragao Silva (CPF XXX.699.641-XX);     Luiz Saraiva Correia (CPF XXX.994.868-XX);   Mancio Lima Cordeiro (CPF XXX.734.472-XX);  Manoel Santiago Pinheiro Neto (CPF XXX.168.182-XX);  Marcio da Costa Carioca (CPF XXX.291.262-XX); Marcos Antonio Carneiro Lameira (CPF XXX.093.802-XX); Margarida de Aquino Cunha (CPF XXX.746.332-XX); Mauro Marcello Gomes de Oliveira (CPF XXX.503.802-XX);   Minoru Martins Kinpara (CPF XXX.220.992-XX);   Marcio Fiod Martins (CPF XXX.473.018-XX); Marcio Verissimo Carvalho Dantas (CPF XXX.096.872-XX);   Paulo Henrique Gomes Amaral (CPF XXX.318.726-XX); Ricardo Villela de Souza (CPF XXX.089.198-XX);   Rodrigo Goncalves Mendonca (CPF XXX.053.668-XX); Rosa Satiko Nakamura (CPF XXX.454.008-XX); Sidia Maria Cordeiro de Sousa Gomes (CPF XXX.122.892-XX);   Siglia de Fatima Monteiro Abrahao (CPF XXX.927.992-XX);   Silvia Luciane Basso (CPF XXX.051.838-XX);   Adem Araujo da Silva (CPF XXX.706.172-XX).

ACORDAO-COMPLETO-2415418

Acórdão de Relação 6663/2020 - Segunda Câmara

Acórdão de Relação

ANA ARRAES

não há.

Procuradora-geral Cristina Machado da Costa e Silva

PRESTAÇÃO DE CONTAS (PC)

Controle Externo do Trabalho e Entidades Paraestatais (SecexTrab).